臺灣彰化地方法院刑事判決　　　　　　 100年度訴字第409號
公　訴　人　臺灣彰化地方法院檢察署檢察官
被　　　告　蘇繹元
上列被告因違反毒品危害防制條例案件，經檢察官提起公訴（10
0年度毒偵字第85號），本院依簡式審判程序判決如下：
    主  文
蘇繹元施用第一級毒品，累犯，處有期徒刑捌月，扣案摻有海洛
因之香菸壹支、海洛因伍包（驗餘淨重合計零點貳公克）及其
包裝袋均沒收銷燬之，扣案之塑膠鏟管貳支沒收。又施用第二級
毒品，累犯，處有期徒刑肆月，扣案之甲基安非他命壹包（含袋
重壹點肆柒貳公克）及其包裝袋沒收銷燬之；扣案之玻璃球管
壹個、塑膠鏟管貳支均沒收。主刑部分應執行有期徒刑拾月。
    犯罪事實
一、蘇繹元前於96年間因施用毒品案件，經本院以96年度毒聲字
    第523 號裁定送觀察、勒戒後，認無繼續施用毒品之傾向，
    於97年1 月8 日執行完畢釋放，並經臺灣彰化地方法院檢察
    署檢察官以96年度毒偵字第4418號為不起訴處分確定。另因
    竊盜等案件，經本院以96年度易字第1231號各判處有期徒刑
    2 月（共6 罪）、3 月，應執行有期徒刑1 年確定【甲案】
    ；又因竊盜等案件，經本院以96年度易字第1669號各判處有
    期徒刑2 月，減為有期徒刑1 月（共7 罪），應執行有期徒
    刑5 月確定【乙案】，上開甲、乙案嗣經本院以97年度聲字
    第1301號裁定合併定應執行刑為1 年5 月確定，入監服刑後
    ，於98年8 月14日縮短刑期執行完畢出獄。
二、蘇繹元猶不知悔改，復基於施用第一級毒品海洛因之犯意，
    於99年12月29日下午1 時許，在其位於彰化縣芬園鄉○○村
    ○○路149 號住處，以將海洛因粉末摻入香菸內點燃吸食煙
    霧之方式，施用第一級毒品海洛因1 次。約半小時後，又基
    於施用第二級毒品甲基安非他命之犯意，以將甲基安非他命
    置於玻璃管內點火燒烤成煙霧狀後再吸入體內之方式，施用
    第二級毒品甲基安非他命1 次。嗣於同年12月31日下午2 時
    45 分 許，在同上址巷口為警盤查時，因心生慌張拔腿逃跑
    致不慎跌倒，而為警查獲其所有之海洛因5 包（驗餘淨重合
    計0.32公克）、摻有海洛因之香菸1 支，及甲基安非他命1
    包（含袋重1.3472公克）、吸食安非他命之玻璃球管1 個、
    塑膠鏟管2 支交予警方，且經警採其尿液檢體送驗，結果呈
    現嗎啡及甲基安非他命之陽性反應，而查悉上情。
三、案經彰化縣警察局彰化分局報請臺灣彰化地方法院檢察署檢
    察官偵查起訴。
    理  由
一、本件被告蘇繹元所犯係死刑、無期徒刑、最輕本刑為3年以
    上有期徒刑以外之罪，其於準備程序就前揭被訴事實為有罪
    之陳述，經受命法官告知簡式審判程序之旨，並聽取其與公
    訴人之意見後，本院認無不得或不宜改依簡式審判程序進行
    之處，爰依刑事訴訟法第273條之1第1項、第284條之1，裁
    定本案由受命法官獨任進行簡式審判程序，合先敘明。
二、上開犯罪事實，有下列證據可資證明：
    (一) 彰化縣警察局彰化分局委託檢驗尿液代號與真實姓名對
         照認證單。
    (二) 詮昕科技股份有限公司濫用藥物尿液檢驗報告。
    (三）扣案之海洛因5 包（驗餘淨重0.32公克），及法務部
         調查局濫用藥物實驗室鑑定書；扣案之摻有海洛因香菸
         1 支。
    (四) 扣案之甲基安非他命1包（含袋重1.3472公克），及詮
         昕科技股份有限公司藥物檢驗報告；扣案之吸食安非他
         命玻璃球管1個。
    (五) 扣案之塑膠鏟管2支。
    (六) 臺灣高等法院被告前案紀錄表，及偵卷所附刑案資料
         查註紀錄表。
    (七) 被告於警詢、偵訊及本院審理時之自白。
三、論罪科刑：
    (一)核被告所為，係犯毒品危害防制條例第10條第1項之施
        用第一級毒品罪，及同條第2項之施用第二級毒品罪。
        被告於施用前持有第一、二級毒品之低度行為，應為施
        用之高度行為所吸收，不另論罪。被告所犯前揭2罪，
        犯意各別，行為互殊，應分論併罰。
    (二)被告之前案紀錄，有臺灣高等法院被告前案紀錄表，及
        偵卷所附刑案資料查註紀錄表在卷可參。其於上開案件
        執行完畢後5年以內故意再犯本件有期徒刑刑以上之2罪
        ，均為累犯，應各依刑法第47條第1項之規定，加重其
        刑。
    (三)爰審酌被告前曾執行觀察勒戒之處分，猶未能戒除毒癮
        ，而再為本件施用毒品之犯行，尚乏禁絕毒害之決心，
        惟其於本院審理時尚能坦認犯行，頗有悔悟之心，暨審
        酌被告之智識程度、素行紀錄等一切情狀，量處如主文
        所示之刑，及定其應執行之刑，以資儆懲。
四、沒收：
     (一)扣案之海洛因5包（驗餘淨重合計0.32公克）及甲基安
         非他命1包（含袋重1.3472公克），分係第一、二級毒
         品，該毒品與其無法析離之包裝袋，扣案摻有海洛因
         之香菸壹支，與內含毒品海洛因亦無法析離，均應依
         毒品危害防制條例第18條第1 項前段宣告沒收銷燬之
         。
     (二) 扣案之安非他命玻璃球管1 個、塑膠鏟管2 支，係被
          告所有，並供其為本案施用第一、二毒品犯行所用之
          物，業據被告供承在卷，應依刑法第38條第1 項第2
          款之規定宣告沒收。
五、如不服本判決應於收受判決後10日內向本院提出上訴書狀，
    並應敘述具體理由。其未敘述上訴理由者，應於上訴期間屆
    滿後20日內向本院補提理由書（須附繕本），切勿逕送上級
    法院。
據上論斷，應依刑事訴訟法第273條之1第1項、第299條第1項前
段、第310條之2、第454條第1項，毒品危害防制條例第10條第1
項、第2項、第18條第1項前段，刑法第11條、第47條第1項、第
51條第5款、第38條第1項第2款，判決如主文。
本案經檢察官賴志盛到庭執行職務。
中    華    民    國  100     年    5     月    19    日
                  刑事第七庭          法  官  黃玉齡
以上正本證明與原本無異。
如不服本判決，應於收受判決後10日內向本院提出上訴書狀，並
應敘述具體理由；其未敘述上訴理由者，應於上訴期間屆滿後20
日內向本院補提理由書（均須按他造當事人之人數附繕本「切勿
逕送上級法院」）。
中    華    民    國  100     年    5     月    19    日
                                      書記官  黃鏽金
附錄論罪科刑法條：
毒品危害防制條例第10條
施用第一級毒品者，處 6 月以上 5 年以下有期徒刑。
施用第二級毒品者，處 3 年以下有期徒刑。